【裁判字號】    89,訴,1137
【裁判日期】    891211
【裁判案由】    毒品危害防制條例
【裁判全文】
臺灣彰化地方法院刑事判決                        八十九年度訴字第一一三七號
    公  訴  人  臺灣彰化地方法院檢察署檢察官
    被      告  甲○○
右列被告因違反毒品危害防制條例案件，經檢察官提起公訴（八十九年度毒偵字第四
七六一號），本院判決如左：
    主  文
甲○○連續施用第一級毒品，累犯，處有期徒刑壹年。
扣案海洛因壹包（淨重零點零肆公克）沒收銷燬之；扣案注射針筒壹支，沒收之。
    事  實
一、甲○○曾於民國八十三年間，因違反麻醉藥品管理條例案件，分別經本院判處有
    期徒刑五月及六月確定，經定應執行刑有期徒刑十月，於八十四年五月二十三日
    執行完畢。前又因施用第一級毒品案件，經本院依職權及臺灣彰化地方法院檢察
    署檢察官聲請裁定送觀察、勒戒後，因有繼續施用毒品之傾向，經本院依職權及
    台灣彰化地方法院檢察署檢察官聲請裁定送強制戒治後，於八十八年十月二十六
    日強制戒治期滿，經檢察官於八十八年十一月二十四日以八十八年度戒毒偵字第
    一七二號為不起訴處分確定，並經本院於八十九年一月二十四日以八十七年度訴
    字第二七０號為免刑判決確定。詎其仍不知悔改，於經強制戒治期滿後五年內，
    復基於概括犯意，自八十八年十二月中旬某日起至八十九年九月二十一日止，約
    三至四日一次，連續在其位於彰化縣田中鎮○路里○○路○段一五七號之住處，
    以將海洛因摻入注射針筒中再施打手臂之方式施用第一級毒品海洛因多次，嗣為
    警於八十九年九月二十一日在其位於彰化縣田中鎮○○路五十八號之舊住處查獲
    ，並扣得其所有供施用之第一級毒品海洛因一包（淨重０．０四公克）及施用毒
    品之器具注射針筒一支。甲○○另經臺灣彰化地方法院檢察署檢察官聲請，由本
    院以八十九年度毒聲字第四五０四號裁定施以強制戒治。
二、案經彰化縣警察局北斗分局報請台灣彰化地方法院檢察署檢察官偵查起訴。
    理  由
一、訊據被告固坦承前開施用毒品之犯行，雖辯稱扣案物品非其所有云云，惟經查，
    扣案之海洛因及注射針筒均係於被告所使用之舊居住處為警查獲，且被告於警訊
    中亦已坦承扣案物品為其所有，並供施用毒品之器具，此核與被告於本院審理時
    供稱之施用毒品方式相符，故被告辯稱扣案物品非其所有之詞，顯係事後卸責之
    詞，不採堪信，又被告為警查獲時所採取之尿液經送彰化縣衛生局檢驗，確呈海
    洛因還原為嗎啡之陽性反應（至經檢出甲基安非他命陽性反應，及被告坦承施用
    安非他命部分，因未經檢察官提起公訴，非本院所得斟酌，應由檢察官另行偵辦
    ，併予敘明），有該局八十九年九月三十日煙檢字第八九三六０五號煙毒尿液檢
    驗成績書一紙附卷可稽，且經當庭檢視被告手臂及手腕處，亦有施打之痕跡，又
    扣案白粉經送鑑定，確有海洛因成分（淨重０．０四公克），有法務部調查局鑑
    定通知書一紙在卷可資佐証，此外復有扣案之施用毒品器具注射針筒支在卷可資
    佐証，又被告前因施用毒品案件，經本院裁定送觀察、勒戒後，有繼續施用毒品
    之傾向，經送強制戒治期滿後，由本院於八十九年一月二十四日以八十七年度訴
    字第二七０號及台灣彰化地方法院檢察署檢察官於八十八年十一月二十四日以八
    十八年度戒毒偵字第一七二號不起訴處分確定，有判決書及不起訴處分書各一紙
    在卷足憑，其於五年內再犯毒品危害防制條例第十條之罪，經裁定送強制戒治，
    亦有本院八十九年度毒聲字第四五０四號裁定一紙附卷可參，被告自白部分核與
    事實相符，其犯罪事證明確，犯行洵堪認定，應予依法論科。
二、核被告所為，係犯毒品危害防制條例第十條第一項之施用第一級毒品罪。被告先
    後多次施用毒品之犯行，時間緊接，所犯又係構成要件相同之罪名，顯係基於概
    括犯意為之，應依刑法第五十六條連續犯規定論以一罪，並加重其刑。又被告係
    於強制戒治期滿（八十八年十月二十六日）後，再另行起意施用毒品，顯與前開
    案件並無概括犯意之連絡，雖曾經為不起訴處分及本院之免刑判決確定之日期在
    後，與本件亦無連續犯之裁判上一罪關係，併予敘明。又被告甲○○曾於八十三
    年間，因違反麻醉藥品管理條例案件，分別經本院判處有期徒刑五月及六月確定
    ，經定應執行刑有期徒刑十月，於八十四年五月二十三日執行完畢，有臺灣高等
    法院被告全國前案紀錄表在卷可稽，其於刑之執行完畢後五年內再犯本件有期徒
    刑以上之罪，係屬累犯，依刑法第四十七條規定加重其刑。爰審酌被告犯罪動機
    、目的、手段、所生危害及犯後態度等一切情狀，量處如主文所示之刑。扣案之
    海洛因係違禁物，依毒品危害防制條例第十八條第一項前段規定，沒收銷燬之。
  注射針筒一支係被告所有並供犯罪所用之物，業經本院認定在卷，併依法宣告沒
    收之。
據上論斷，應依刑事訴訟法第二百九十九條第一項前段，毒品危害防制條例第十條第
一項、第十八條第一項前段，刑法第十一條前段、第五十六條、第四十七條、第三十
八條第一項第二款，判決如主文。
中      華      民      國    八十九    年     十二     月     十一     日
                              台灣彰化地方法院刑事第二庭
                                  法      官  王  紋  瑩
右正本證明與原本無異。
如不服本判決，應於判決送達後十日內向本院提出上訴狀（須附繕本）。
                                  法院書記官  鄭  秀  鑾
中      華      民      國    八十九    年     十二     月     十四     日
毒品危害防制條例第十條：
施用第一級毒品者，處六月以上五年以下有期徒刑。
施用第二級毒品者，處三年以下有期徒刑。


司法院資訊處製作；財團法人民間司法改革基金會備份。
